# 公司工会经费和职工教育经费必须计提么？

提问人：strone 时间：2011-01-09 15:28:32
请问版主，上市公司的工会经费和职工教育经费必须按比例计提么？从哪可以查到相关要求。谢谢。

回答人：chenyiwei
工会经费，凡是设立工会组织的企业，均应按 2 ％提取工会经费，并拨交工会（有些地方系由地方税务局代收）。未建立工会组织的企业，在有些地方（如大连、郑州等）也要求按比例缴纳“工会筹备金”，因此也是需要计提的。另外，企业建立工会组织应当遵循《工会法》的规定，并且也是企业履行社会责任的重要内容。上市公司不建立工会组织似乎较难以想象。 职工教育经费，根据《就业促进法》第六十七条规定：“违反本法规定，企业未按照国家规定提取职工教育经费，或者挪用职工教育经费的，由劳动行政部门责令改正，并依法给予处罚。”并且职工教育经费虽然不符合负债定义，但通常涉及的余额不大，基于重要性原则，以及上述规定导致的潜在法律风险，一般应建议企业按规定比例提取和使用。 工会经费和职工教育经费分别按税法规定的比例扣除。其中，工会经费的税前扣除凭证应遵循《关于工会经费企业所得税税前扣除凭据问题的公告》（国家税务总局公告[2010]24号）的规定，“自 2010年 7 月 1 日起，企业拨缴的职工工会经费，不超过工资薪金总额2%的部分，凭工会组织开具的《工会经费收入专用收据》在企业所得税税前扣除”。

提问人：sizhijie01 时间：2012-08-31 13:50:49
如果拟上市公司尚未成立工会组织的话，对申报有没有影响？

回答人：chenyiwei
建立工会组织是拟上市公司履行社会责任的重要体现之一。在社会责任日益受到重视的当下，践行社会责任的情况在IPO中应也会予以适当考虑。

提问人：Alisa_wang 时间：2013-01-21 17:19:39
回复 chenyiwei 的帖子
境外子公司是否需要计提工会经费和职工教育经费。

回答人：chenyiwei
计提工会经费和职工教育经费是依据国内的法律规定。对于设在境外的子企业，应遵循其所在国的法律规定。应该是无需计提的。对于职工教育经费性质的支出，在实际发生时计入损益。

提问人：yemingzhu1980 时间：2015-01-16 16:37:10
请教陈老师，我现在正在审计一家企业， 14 年刚成立几个月，管理费用、销售费用没有发生额，该企业把计提的职工教育经费和工会经费，放到了在建工程里面，请问陈老师这样做是否合理？ 我理解这样计提不太合理，计提时应当计入管理费用。 谢谢指点。

回答人：chenyiwei
这类费用的借方科目应与作为计提基数的工资的借方入账科目一致。需要注意很多基建期内企业把所有支出都计入在建工程，这种做法是不恰当的。

提问人：云中都城 时间：2015-02-14 17:04:31
陈老师 我看您都是从法律法规角度来讲的 必须计提，那准则是不是没有明确规定吧？

回答人：chenyiwei
会计准则没有直接规范这个问题，只能从资产和负债的定义等基本理论问题入手解释。但恰恰职工教育经费严格来说与安全生产费一样都是不符合负债定义的，但又是必须计提的，所以最后只有用法律法规规定解释了。

提问人：shicheng44 时间：2015-09-29 14:43:42
请教陈版主，如果工会办了一个大型活动，经费不足，企业可以超过规定比例向工会拨付专项补助吗？如果可以的话，企业是否可能利用这个途径把一些招待费、会议费、办公费等转到工会费中列支，从而逃避“八项规定”？

回答人：chenyiwei
根据《工会法》等法律法规，在法定的 2 ％拨付义务之外，企业无义务对工会进行额外的拨付。

提问人：xflcpa123 时间：2015-09-29 17:08:29
请教陈版：生产工人工资对应的工会经费和职工教育经费是否需要配比计入到成本中（ 2014 年 7 月新职工薪酬和讲解 2010 均按配比计入的），是存货必须的支出吗？能不能全部计入到管理费用中。谢谢！

回答人：chenyiwei
一般认为应当配比计入各成本、费用科目。如果金额很小，影响显著不重大的，也可以简化处理直接计入管理费用。